

PERFIL

Ingeniero de Sistemas egresado de la universidad Unisarc, con experiencia en levantamiento de requerimientos y planeación y priorización de proyectos, pruebas de software en sus múltiples categorías, plan de pruebas, excelente manejo del cliente, diversas capacitaciones en temas relacionados con TIC, conocimientos fundamentales en temas de seguridad informática, manejo funcional de la suite de office, manejo de bases de datos e indicadores.

Caracterizado por una constante búsqueda del conocimiento y del constante aprendizaje profesional.

CONTACTO

TELÉFONO: 3046689012

CORREO ELECTRÓNICO: Luis.mi.91@hotmail.com

REFERENCIAS

David Ricardo Novoa Santa Ingeniero Físico 3167454233

Paula Andrea Montoya Calle Seguridad y Salud en el Trabajo 3132334532

Angelica Hernandez Sanchez Ingeniera Industrial 3136772720

LUIS MIGUEL HERNÁNDEZ SANCHEZ

Ingeniero de Sistemas Pereira (Risaralda)

EDUCACIÓN

Especialización en Seguridad de la Información 22/05/2020 – Cursando Actualmente (Metodología Virtual)

Ingeniería de Sistemas 12/08/2012 – 18/04/2108

Certificado Profesional de Scrum Foundations 10/08/2020

EXPERIENCIA LABORAL

Audifarma - Ingeniero de Implementación de Software

11/09/2019 – Actualmente Laborando

Acompañamiento y asesoramiento a las aéreas de la organización en los requerimientos e implementación de herramientas o aplicaciones tecnológicas, buscando que cumplan con los niveles de funcionalidad y calidad requeridos de acuerdo a los lineamientos del área y la organización

Ucret - Ingeniero de Sistemas

01/02/2017 - 10/11/2018

Asesoramiento, implementación y capacitación de nuevas herramientas TIC o software de calidad, las cuales ayuden al normal funcionamiento de la empresa, dando de igual manera cumplimiento de las normas legales para el adecuado uso de las nuevas herramientas tecnológicas tipo (Software)

Alcaldía de Pereira - Técnico de Sistemas

31/08/2017 - 10/09/2019

Prestar los servicios de apoyo a la gestión para realizar actividades de atención, registro y direccionamiento de usuarios, gestión documental, manejo de base de datos estadísticas e indicadores del proyecto asistencia alimentaria y nutricional dirigida a la población en condición de vulnerabilidad social del municipio de Pereira.

APTITUDES

